---
output: github_document
---



```{r setup, include=FALSE}
knitr::opts_chunk$set(echo = TRUE)
```

# Análise de Perfil: Concessão de Crédito


## Objetivo
  
- Demonstrar algumas técnicas de AED; 
- Apresentar as caracteristicas demograficas e financeiras dos clientes presentes na base de dados; 
- Identificar quais variáveis do modelo explicam quais são os clientes bons e ruins;
- Elaborar um modelo de previsão para o problema de negócio.


## Pacotes utilizados
```{r message=FALSE, warning=FALSE}

library(tidyverse)
library(tidyr)
library(patchwork)
devtools::load_all()


```

__Etapa 1: Análise Exploratória dos Dados__

__Leitura do data.frame e visualização das variáveis__

```{r}
df_credito <- read_rds("data/credito.rds")
glimpse(df_credito)
```

__Contagem dos valores NAs por váriavel do modelo__
```{r, echo=FALSE}

titulos_col <- df_credito %>%
  names

for(i in 1:length(titulos_col)){
 x <- contagem_nas(df_credito, titulos_col[i])[[1]]
  if(x>0){
   print(titulos_col[i])
   print(x)
  }

}

```

__Avaliação para substituição dos NA's__

__As variáveis moradia, estado_civil e trabalho, apresentaram um número de NA's pouco expressivo, foi considerado como ERRO no cadastro. Para esse estudo não foi feita análise, mas sim a alteração dos campos NA's para indefinido.__
```{r warning=FALSE}


df_credito_ajustado <- df_credito%>%
  tidyr::replace_na(replace = list(moradia = "indefinido",
                                   estado_civil = "indefinido",
                                   trabalho = "indefinido"))


```


```{r include=FALSE, warning=FALSE}
grafico_rel_renda <- df_credito_ajustado %>%
  filter(!is.na(renda)) %>%
  ggplot() +
  aes(x = status, y = log(renda)) +
  geom_boxplot(fill = "#0c4c8a")+
  labs( title = "Renda x Status",
        x = "Status",
        y = "Renda")+
  theme_gray()+
  theme(
    legend.position = "right",
    plot.title = element_text(
      hjust = 0.5
    )
  )


grafico_rel_ativos <- df_credito_ajustado %>%
  filter(!is.na(ativos)) %>%
  ggplot() +
  aes(x = status, y = log(ativos)) +
  geom_boxplot(fill = "#0c4c8a")+
  labs( title = "Ativos x Status",
        x = "Status",
        y = "Ativos")+
  theme_gray()+
  theme(
    legend.position = "right",
    plot.title = element_text(
      hjust = 0.5
    )
  )

grafico_rel_dividas <- df_credito_ajustado %>%
  filter(!is.na(dividas)) %>%
  ggplot() +
  aes(x = status, y = log(dividas)) +
  geom_boxplot(fill = "#0c4c8a")+
  labs( title = "Dividas x Status",
        x = "Status",
        y = "Dividas")+
  theme_gray()+
  theme(
    legend.position = "right",
    plot.title = element_text(
      hjust = 0.5
    )
  )
```


__As variáveis renda, ativos e dívidas, foram objeto de análise, gráfica, conforme abaixo:__

```` {r warning=FALSE}

grafico_rel_renda + grafico_rel_dividas + grafico_rel_ativos 

```


__Retirada dos NA's__

__A análise visual dos dados, nos mostra que para ambas variáveis o comportamento para o status, "Bom" ou "Ruim" apresenta a média muito próxima, concluindo assim que não apresentam forte valor explicativo para o modelo.__

__Optei pela retirada dos NA's e inclusão da média para variável.__
```{r }

 
  df_credito_ajustado <- df_credito_ajustado %>%
  replace_na(replace = list(renda = mean(df_credito_ajustado$renda, na.rm = TRUE),
                            ativos = mean(df_credito_ajustado$ativos, na.rm = TRUE),
                            dividas = mean(df_credito_ajustado$dividas, na.rm = TRUE)))

```

__Etapa 2: Caracteristicas demograficas e financeiras dos clientes presentes na base de dados.__

__Na etapa inicial, foi realizada analise gráfica e o mapeamento de algumas variáveis, conforme abaixo:__

```{r include=FALSE}

df_credito_ajustado <- df_credito_ajustado %>%
  mutate(faixa_etaria = case_when(idade<=25 ~ "1.Abaixo dos 25 anos",
                                  idade<=35 ~ "2.Entre 26 e 35 anos",
                                  idade<=45 ~ "3.Entre 36 e 45 anos",
                                  idade<=55 ~ "4.Entre 46 e 55 anos",
                                  idade>55 ~"5.Acima dos 55 anos")) %>%
  relocate(faixa_etaria, .after = idade)

df_credito_ajustado <- df_credito_ajustado %>%
  mutate(faixa_tempo_empresa = case_when(tempo_empresa<=2 ~ "1. Abaixo dos 2 anos",
                                  tempo_empresa <= 4 ~ "2. Entre 3 e 4 anos",
                                  tempo_empresa <= 6 ~ "3. Entre 5 e 6 anos",
                                  tempo_empresa <= 8 ~ "4. Entre 7 e 8 anos",
                                  tempo_empresa <= 10 ~ "5. Entre 9 e 10 anos",
                                  tempo_empresa<=15 ~ "6. Entre 11 e 15 anos",
                                  tempo_empresa<=20 ~ "7. Entre 16 e 20 anos",
                                  tempo_empresa<=25 ~ "8. Entre 21 e 25 anos",
                                  tempo_empresa<=36 ~ "9. Entre 26 e 35 anos",
                                  tempo_empresa>36 ~"Acima dos 36 anos")) %>%
  relocate(faixa_tempo_empresa, .after = tempo_empresa)

 tab_faixa_tempoempre <-  df_credito_ajustado %>%
    group_by(faixa_tempo_empresa, status) %>% 
    summarise(contagem = n()) %>% 
    arrange(desc(faixa_tempo_empresa)) %>% 
    spread(status, contagem) %>%
    mutate(prop.bons.ruins = bom/ruim)
 
 tab_faixa_etaria <- df_credito_ajustado %>%
  group_by(faixa_etaria, status) %>% 
  summarise(contagem = n()) %>% 
  arrange(desc(faixa_etaria)) %>% 
  spread(status, contagem) %>%
  mutate(prop.bons.ruins = bom/ruim)
 
 
dist_por_perfil <- grafico_status <- ggplot()+
  aes(x = df_credito_ajustado$status)+
  geom_bar(width = 0.3, fill = "#0c4c8a")+
  labs( title = "Perfil: Bom x Ruim",
        x = "Perfil",
        y = "Quantidade")+
  theme_gray()+
  theme(
    legend.position = "right",
    plot.title = element_text(
      hjust = 0.5
    )
  )

dist_por_faixa_eta <- grafico_faixa_etaria <- ggplot()+
  aes(x = df_credito_ajustado$faixa_etaria)+
  geom_bar(width = 0.5, fill = "#0c4c8a")+
  coord_flip()+
  labs( title = "Perfil Etário",
        x = "Faixa Etária",
        y = "Quantidade")+
  theme_gray()+
  theme(
    legend.position = "right",
    plot.title = element_text(
      hjust = 0.5
    ))

grafico_estado_civil <- df_credito_ajustado %>%
  filter(estado_civil != "indefinido") %>% 
  ggplot()+
  aes(x = estado_civil)+
  geom_bar(width = 0.5, fill = "#0c4c8a")+
  labs( title = "Estado Civil",
        x = "Situação",
        y = "Quantidade")+
  theme_gray()+
  theme(
    axis.text.x = element_text(angle=35, hjust=1, size = 11),
    legend.position = "right",
    plot.title = element_text(
      hjust = 0.5
    )
  )



tab_estado_civ <- df_credito_ajustado %>%
  group_by(estado_civil, status) %>%
  summarise(contagem = n()) %>%
  arrange(desc(estado_civil)) %>%
  spread(status, contagem) %>%
  mutate(prop.bons.ruins = bom/ruim) %>% 
  filter(!is.na(prop.bons.ruins)) %>% 
  arrange(prop.bons.ruins)

 ggplot(tab_estado_civ) +
   aes(x = estado_civil, weight = prop.bons.ruins) +
   geom_bar(width = 0.5, fill = "#0c4c8a") +
   coord_flip()+
   labs( title = "Bons Pagadores: (+) Tempo de Empresa ",
         x = "Tempo de Empresa",
         y = "Proporção: Bons/Ruins")+
   theme_gray()+
   theme(
     legend.position = "right",
     plot.title = element_text(
       hjust = 0.5
     ))


```

```{r}


dist_por_perfil + grafico_estado_civil + dist_por_faixa_eta


```

__Por fim uma análise dentro das variáveis analisadas, buscando a proporcão de bons pagadores de forma ampla__

```{r include=FALSE }
tab_faixa_tempoempre <-  df_credito_ajustado %>%
    group_by(faixa_tempo_empresa, status) %>%
    summarise(contagem = n()) %>%
    arrange(desc(faixa_tempo_empresa)) %>%
    spread(status, contagem) %>%
    mutate(prop.bons.ruins = bom/ruim) 



tab_estado_civ <- df_credito_ajustado %>%
  group_by(estado_civil, status) %>%
  summarise(contagem = n()) %>%
  arrange(desc(estado_civil)) %>%
  spread(status, contagem) %>%
  mutate(prop.bons.ruins = bom/ruim) %>% 
  filter(!is.na(prop.bons.ruins)) %>% 
  arrange(prop.bons.ruins)


tab_faixa_etaria <- df_credito_ajustado %>%
  group_by(faixa_etaria, status) %>%
  summarise(contagem = n()) %>%
  arrange(desc(faixa_etaria)) %>%
  spread(status, contagem) %>%
  mutate(prop.bons.ruins = bom/ruim)


prop.faixa.et <- ggplot(tab_faixa_etaria) +
  aes(x = faixa_etaria, weight = prop.bons.ruins) +
  geom_bar(width = 0.5, fill = "#0c4c8a") +
  coord_flip()+
  labs( title = "Bons Pagadores: Maior faixa etária",
        x = "Tempo de Empresa",
        y = "Proporção: Bons/Ruins")+
  theme_gray()+
  theme(
    legend.position = "right",
    plot.title = element_text(
      hjust = 0.5
    ))

prop.tempo.emp <- ggplot(tab_faixa_tempoempre) +
   aes(x = faixa_tempo_empresa, weight = prop.bons.ruins) +
   geom_bar(width = 0.5, fill = "#0c4c8a") +
   coord_flip()+
   labs( title = "Bons Pagadores: (+) Tempo de Empresa ",
         x = "Tempo de Empresa",
         y = "Proporção: Bons/Ruins")+
   theme_gray()+
   theme(
     legend.position = "right",
     plot.title = element_text(
       hjust = 0.5
     ))


prop.est.civi <- ggplot(tab_estado_civ) +
   aes(x = estado_civil, weight = prop.bons.ruins) +
   geom_bar(width = 0.5, fill = "#0c4c8a") +
   labs( title = "Bons Pagadores: Estado Civil ",
         x = "Tempo de Empresa",
         y = "Proporção: Bons/Ruins")+
   theme_gray()+
   theme(
     legend.position = "right",
     plot.title = element_text(
       hjust = 0.5
     ))

```

```{r}
prop.faixa.et
```

```{r}
prop.tempo.emp
```

```{r}
prop.est.civi 
```

