---
output: github_document
---



```{r setup, include=FALSE}
knitr::opts_chunk$set(echo = TRUE)
```

# Análise de Perfil: Concessão de Crédito


## Objetivo

- Extrair informações da base fornecida;    
- Apresentar as caracteristicas demograficas e financeiras dos clientes presentes na base de dados; 
- Identificar entre as variáveis do modelo, quais explicam um cliente ser bom ou ruim. 
- Elaborar um modelo de previsão para o problema de negócio.


## Pacotes utilizados
```{r message=FALSE, warning=FALSE}

library(tidyverse)
library(tidyr)
library(patchwork)
library(caret)
library(randomForest)
library(ROCR)
devtools::load_all()

```

<font size="5">Etapa 1: Análise Exploratória dos Dados</font>

__Leitura do data.frame e visualização das variáveis__

```{r}
df_credito <- read_rds("data/credito.rds")
glimpse(df_credito)
```



__Identificar valores NA's no modelo e formas tratalos__ 

```{r }

titulos_col <- df_credito %>%
  names

for(i in 1:length(titulos_col)){
 x <- contagem_nas(df_credito, titulos_col[i])[[1]]
  if(x>0){
   print(titulos_col[i])
   print(x)
  }

}

```

<font size="4">O que fazer com os NA's do modelo? Eles estão em variáveis que explicam a variável alvo? São muitos os NA's?</font>

__As variáveis moradia, estado_civil e trabalho, apresentaram um número de NA's pouco expressivo (menos de 1% do número de obs.), a situação NA foi considerada como ERRO no cadastro. Para esse estudo não foi feita análise, mas sim a alteração dos campos NA's para "indefinido".__
```{r warning=FALSE}


df_credito_ajustado <- df_credito%>%
  tidyr::replace_na(replace = list(moradia = "indefinido",
                                   estado_civil = "indefinido",
                                   trabalho = "indefinido"))


```


```{r include=FALSE, warning=FALSE}
grafico_rel_renda <- df_credito_ajustado %>%
  filter(!is.na(renda)) %>%
  ggplot() +
  aes(x = status, y = log(renda)) +
  geom_boxplot(fill = "#0c4c8a")+
  labs( title = "Renda x Status",
        x = "Status",
        y = "Renda")+
  theme_gray()+
  theme(
    legend.position = "right",
    plot.title = element_text(
      hjust = 0.5
    )
  )


grafico_rel_ativos <- df_credito_ajustado %>%
  filter(!is.na(ativos)) %>%
  ggplot() +
  aes(x = status, y = log(ativos)) +
  geom_boxplot(fill = "#0c4c8a")+
  labs( title = "Ativos x Status",
        x = "Status",
        y = "Ativos")+
  theme_gray()+
  theme(
    legend.position = "right",
    plot.title = element_text(
      hjust = 0.5
    )
  )

grafico_rel_dividas <- df_credito_ajustado %>%
  filter(!is.na(dividas)) %>%
  ggplot() +
  aes(x = status, y = log(dividas)) +
  geom_boxplot(fill = "#0c4c8a")+
  labs( title = "Dividas x Status",
        x = "Status",
        y = "Dividas")+
  theme_gray()+
  theme(
    legend.position = "right",
    plot.title = element_text(
      hjust = 0.5
    )
  )
```


__As variáveis renda, ativos e dívidas, foram objeto de análise, gráfica, conforme abaixo:__

```` {r warning=FALSE}

grafico_rel_renda + grafico_rel_dividas + grafico_rel_ativos 

```


__Retirada dos NA's__

__A análise visual dos dados, nos mostra que ambas variáveis tem distribuição próxima a média para o status, "Bom" ou "Ruim".__

__Optei pela retirada dos NA's e inclusão da média para variável.__
```{r }

 
  df_credito_ajustado <- df_credito_ajustado %>%
  replace_na(replace = list(renda = mean(df_credito_ajustado$renda, na.rm = TRUE),
                            ativos = mean(df_credito_ajustado$ativos, na.rm = TRUE),
                            dividas = mean(df_credito_ajustado$dividas, na.rm = TRUE)))

```

<font size="5">Etapa 2: Caracteristicas demograficas e financeiras dos clientes presentes na base de dados.</font>

__Na etapa inicial, foi realizada analise gráfica e o mapeamento de algumas variáveis, conforme abaixo:__

__Buscando compreender um pouco mais sobre quem foram meus clientes no passado, montei gráficos para  IDADE(por faixa etária), tempo de empresa (também por faixas) e distribuição de bons e ruins clientes.__

```{r include = FALSE}

df_credito_ajustado <- df_credito_ajustado %>%
  mutate(faixa_etaria = case_when(idade<=25 ~ "1.Abaixo dos 25 anos",
                                  idade<=35 ~ "2.Entre 26 e 35 anos",
                                  idade<=45 ~ "3.Entre 36 e 45 anos",
                                  idade<=55 ~ "4.Entre 46 e 55 anos",
                                  idade>55 ~"5.Acima dos 55 anos")) %>%
  relocate(faixa_etaria, .after = idade)

df_credito_ajustado <- df_credito_ajustado %>%
  mutate(faixa_tempo_empresa = case_when(tempo_empresa<=2 ~ "1. Abaixo dos 2 anos",
                                  tempo_empresa <= 4 ~ "2. Entre 3 e 4 anos",
                                  tempo_empresa <= 6 ~ "3. Entre 5 e 6 anos",
                                  tempo_empresa <= 8 ~ "4. Entre 7 e 8 anos",
                                  tempo_empresa <= 10 ~ "5. Entre 9 e 10 anos",
                                  tempo_empresa<=15 ~ "6. Entre 11 e 15 anos",
                                  tempo_empresa<=20 ~ "7. Entre 16 e 20 anos",
                                  tempo_empresa<=25 ~ "8. Entre 21 e 25 anos",
                                  tempo_empresa<=36 ~ "9. Entre 26 e 35 anos",
                                  tempo_empresa>36 ~"Acima dos 36 anos")) %>%
  relocate(faixa_tempo_empresa, .after = tempo_empresa)
```

```{r include=FALSE}
tab_faixa_tempoempre <-  df_credito_ajustado %>%
    group_by(faixa_tempo_empresa, status) %>% 
    summarise(contagem = n()) %>% 
    arrange(desc(faixa_tempo_empresa)) %>% 
    spread(status, contagem) %>%
    mutate(prop.bons.ruins = bom/ruim)


 
 tab_faixa_etaria <- df_credito_ajustado %>%
  group_by(faixa_etaria, status) %>% 
  summarise(contagem = n()) %>% 
  arrange(desc(faixa_etaria)) %>% 
  spread(status, contagem) %>%
  mutate(prop.bons.ruins = bom/ruim)

```



```{r include=FALSE}

 
 
dist_por_perfil <- grafico_status <- ggplot()+
  aes(x = df_credito_ajustado$status)+
  geom_bar(width = 0.3, fill = "#0c4c8a")+
  labs( title = "Perfil: Bom x Ruim",
        x = "Perfil",
        y = "Quantidade")+
  theme_gray()+
  theme(
    legend.position = "right",
    plot.title = element_text(
      hjust = 0.5
    )
  )

dist_por_faixa_eta <- grafico_faixa_etaria <- ggplot()+
  aes(x = df_credito_ajustado$faixa_etaria)+
  geom_bar(width = 0.5, fill = "#0c4c8a")+
  coord_flip()+
  labs( title = "Perfil Etário",
        x = "Faixa Etária",
        y = "Quantidade")+
  theme_gray()+
  theme(
    legend.position = "right",
    plot.title = element_text(
      hjust = 0.5
    ))

grafico_estado_civil <- df_credito_ajustado %>%
  filter(estado_civil != "indefinido") %>% 
  ggplot()+
  aes(x = estado_civil)+
  geom_bar(width = 0.5, fill = "#0c4c8a")+
  labs( title = "Estado Civil",
        x = "Situação",
        y = "Quantidade")+
  theme_gray()+
  theme(
    axis.text.x = element_text(angle=35, hjust=1, size = 11),
    legend.position = "right",
    plot.title = element_text(
      hjust = 0.5
    )
  )



tab_estado_civ <- df_credito_ajustado %>%
  group_by(estado_civil, status) %>%
  summarise(contagem = n()) %>%
  arrange(desc(estado_civil)) %>%
  spread(status, contagem) %>%
  mutate(prop.bons.ruins = bom/ruim) %>% 
  filter(!is.na(prop.bons.ruins)) %>% 
  arrange(prop.bons.ruins)

 ggplot(tab_estado_civ) +
   aes(x = estado_civil, weight = prop.bons.ruins) +
   geom_bar(width = 0.5, fill = "#0c4c8a") +
   coord_flip()+
   labs( title = "Bons Pagadores: (+) Tempo de Empresa ",
         x = "Tempo de Empresa",
         y = "Proporção: Bons/Ruins")+
   theme_gray()+
   theme(
     legend.position = "right",
     plot.title = element_text(
       hjust = 0.5
     ))


```


```{r}


dist_por_perfil + grafico_estado_civil + dist_por_faixa_eta


```


__Por fim, quiz checar dentre essas variáveis qual a proporção entre os clientes Bons e Ruins__

```{r}

df_credito_ajustado <- df_credito_ajustado %>%
  mutate(faixa_etaria = case_when(idade<=25 ~ "1.Abaixo dos 25 anos",
                                  idade<=35 ~ "2.Entre 26 e 35 anos",
                                  idade<=45 ~ "3.Entre 36 e 45 anos",
                                  idade<=55 ~ "4.Entre 46 e 55 anos",
                                  idade>55 ~"5.Acima dos 55 anos")) %>%
  relocate(faixa_etaria, .after = idade)

df_credito_ajustado <- df_credito_ajustado %>%
  mutate(faixa_tempo_empresa = case_when(tempo_empresa<=2 ~ "1. Abaixo dos 2 anos",
                                  tempo_empresa <= 4 ~ "2. Entre 3 e 4 anos",
                                  tempo_empresa <= 6 ~ "3. Entre 5 e 6 anos",
                                  tempo_empresa <= 8 ~ "4. Entre 7 e 8 anos",
                                  tempo_empresa <= 10 ~ "5. Entre 9 e 10 anos",
                                  tempo_empresa<=15 ~ "6. Entre 11 e 15 anos",
                                  tempo_empresa<=20 ~ "7. Entre 16 e 20 anos",
                                  tempo_empresa<=25 ~ "8. Entre 21 e 25 anos",
                                  tempo_empresa<=36 ~ "9. Entre 26 e 35 anos",
                                  tempo_empresa>36 ~"Acima dos 36 anos")) %>%
  relocate(faixa_tempo_empresa, .after = tempo_empresa)
```

```{r}
tab_faixa_tempoempre
```

```{r}
tab_faixa_etaria 
```


```{r include=FALSE }
tab_faixa_tempoempre <-  df_credito_ajustado %>%
    group_by(faixa_tempo_empresa, status) %>%
    summarise(contagem = n()) %>%
    arrange(desc(faixa_tempo_empresa)) %>%
    spread(status, contagem) %>%
    mutate(prop.bons.ruins = bom/ruim) 



tab_estado_civ <- df_credito_ajustado %>%
  group_by(estado_civil, status) %>%
  summarise(contagem = n()) %>%
  arrange(desc(estado_civil)) %>%
  spread(status, contagem) %>%
  mutate(prop.bons.ruins = bom/ruim) %>% 
  filter(!is.na(prop.bons.ruins)) %>% 
  arrange(prop.bons.ruins)


tab_faixa_etaria <- df_credito_ajustado %>%
  group_by(faixa_etaria, status) %>%
  summarise(contagem = n()) %>%
  arrange(desc(faixa_etaria)) %>%
  spread(status, contagem) %>%
  mutate(prop.bons.ruins = bom/ruim)


prop.faixa.et <- ggplot(tab_faixa_etaria) +
  aes(x = faixa_etaria, weight = prop.bons.ruins) +
  geom_bar(width = 0.4, fill = "#0c4c8a") +
  coord_flip()+
  labs( title = "Bons Pagadores: Maior faixa etária",
        x = "Tempo de Empresa",
        y = "Proporção: Bons/Ruins")+
  theme_gray()+
  theme(
    legend.position = "right",
    plot.title = element_text(
      hjust = 0.5
    ))

prop.tempo.emp <- ggplot(tab_faixa_tempoempre) +
   aes(x = faixa_tempo_empresa, weight = prop.bons.ruins) +
   geom_bar(width = 0.6, fill = "#0c4c8a") +
   coord_flip()+
   labs( title = "Bons Pagadores: (+) Tempo de Empresa ",
         x = "Tempo de Empresa",
         y = "Proporção: Bons/Ruins")+
   theme_gray()+
   theme(
     legend.position = "right",
     plot.title = element_text(
       hjust = 0.5
     ))


prop.est.civi <- ggplot(tab_estado_civ) +
   aes(x = estado_civil, weight = prop.bons.ruins) +
   geom_bar(width = 0.3, fill = "#0c4c8a") +
   labs( title = "Bons Pagadores: Estado Civil ",
         x = "Tempo de Empresa",
         y = "Proporção: Bons/Ruins")+
   theme_gray()+
   theme(
     legend.position = "right",
     plot.title = element_text(
       hjust = 0.5
     ))

```

```{r}
prop.faixa.et 
```

```{r}
prop.tempo.emp
```

```{r}
prop.est.civi 
```


<font size="5">3: Elaborar modelo preditivo para o modelo</font>

```{r include=FALSE}
df_credito_ajustado <- df_credito_ajustado %>%
  mutate(status_bin = case_when(status == "bom" ~ 1,
                                status == "ruim" ~ 0)) %>%
  relocate(status_bin, .after = status)

df_credito_ajustado_previ <- df_credito_ajustado %>% 
  relocate(status_bin, .before = status) %>% 
  select(-status) %>% 
  filter(estado_civil != "indefinido")

```


__Quando iniciei essa etapa a primeira coisa que percebi é que a limpeza/tratamento que havia dado ao modelo no início do projeto não eram suficientes para agora eu trabalhar com um modelo de regressão logística. Então mais um poquinho de tratamento aos dados...__



```{r}
# Normalizando as variáveis

numeric.vars <- c("tempo_empresa", "tempo_emprestimo", "idade",
                  "despesas","renda","ativos","dividas", "valor_emprestimo","preco_do_bem")


df_credito_ajustado_previ <- scale.features(df_credito_ajustado_previ, numeric.vars)

#Variáveis tipo Fator
categorical.vars <- c('status_bin', 'faixa_tempo_empresa', 'faixa_etaria',
                      'estado_civil', 'trabalho', "moradia","registros")

df_credito_ajustado_previ <- to.factors(df = df_credito_ajustado_previ, variables = categorical.vars)


glimpse(df_credito_ajustado_previ)

```


__Divisão do data.frame em treino e teste__

```{r}

#60:40
indexes <- sample(1:nrow(df_credito_ajustado_previ), size = 0.6 * nrow(df_credito_ajustado_previ))
train.data <- df_credito_ajustado_previ[indexes,]
test.data <- df_credito_ajustado_previ[-indexes,]


```

__Avaliando as variáveis que mais explicam o modelo__
```{r}
rfe.results <- run.feature.selection(feature.vars = train.data[,-1],
                                 class.var = train.data[,1])

#Visualizando os resultados
rfe.results
varImp((rfe.results))

```

__As variáveis que apresentaram maior relação explicativa a relação bom ou ruim pagador (conforme esse modelo) são:__

 __-registros__
 
__-trabalho__

__-tempo_empresa__

__-renda__

__-valor-emprestimo__

__Na análise descritiva realizada no início do estudo foram avaliadas faixa etária, tempo de trabalho na empresa e estado civil. Nota-se, que somente o tempo de empresa dentre as variáveis, consta na lista das 5 mais explicativas.__

__Isso reforça a ideia de que devemos trabalhar com dados__

__Nessa próxima etapa, construi o modelo inicial__

```{r message = FALSE}

## Separando as variáveis
test.feature.vars <- test.data[,-1]
test.class.var <- test.data[,1]

# Construindo um modelo de regressão logística
formula.init <- "status_bin ~ ."
formula.init <- as.formula(formula.init)
lr.model <- glm(formula = formula.init, data = train.data, family = "binomial")

# Visualizando o modelo
summary(lr.model)


```

__Testando o modelo nos dados inicial e avaliando a ConfusionMatrix__
```{r}
lr.predictions <- predict(lr.model, test.data, type="response")
lr.predictions <- round(lr.predictions)

confusionMatrix(table(data = lr.predictions, reference = test.class.var), positive = '1')
```
__A matrix de confusao mostra que o modelo está acertando muito mais que errando__

__Esse resultado está alinhado com o apurado para Accuracy, que é relativamente alto__


<font size="3">Em um primeiro momento poderiamos dizer o que o modelo está com um bom nível de Accuracy, mas dá pra melhorar?</font>


```{r}
#selecionar as melhores variáveis
formula <- "status_bin ~ ."
formula <- as.formula(formula)
control <- trainControl(method = "repeatedcv", number = 10, repeats = 2)
model <- train(formula, data = train.data, method = "glm", trControl = control)
importance <- varImp(model, scale = FALSE)
plot(importance)

```
__Contrstuindo um novo modelo com variáveis selecionadas__
```{r}

formula.new <- "status_bin ~ registros + valor_emprestimo + renda + trabalho + preco_do_bem + moradia + estado_civil + ativos + despesas + dividas + tempo_empresa"
formula.new <- as.formula(formula.new)
lr.model.new <- glm(formula = formula.new, data = train.data, family = "binomial")
glimpse(df_credito_ajustado_previ)

summary(lr.model.new)


```

__Testando o modelo__
```{r}
# Testando o modelo nos dados de teste
lr.predictions.new <- predict(lr.model.new, test.data, type = "response") 
lr.predictions.new <- round(lr.predictions.new)
```


__Avaliando a matrix de confusão e mudança na Accuracy__

```{r}
confusionMatrix(table(data = lr.predictions.new, reference = test.class.var), positive = '1')
```



__Com base na Accuracy conclui que devemos utilizar o segundo modelo, embora seja pequena a mudança de um para o outro__


__Para concluir, foi apresentado a Curva de ROC no gráfico abaixo:__
```{r}
# Criando curvas ROC
lr.model.best <- lr.model
lr.prediction.values <- predict(lr.model.best, test.feature.vars, type = "response")
predictions <- prediction(lr.prediction.values, test.class.var)
par(mfrow = c(1,2))
plot.roc.curve(predictions, title.text = "Curva ROC")
plot.pr.curve(predictions, title.text = "Curva Precision/Recall")

```
 
 __O gráfico da esquerda nos mostra que a curva toda acima e a esquerda da reta. Sendo assim nosso modelo preditivo está estimando bem .__
 
